---
title: "Engolindo Fumaça - atualização dos dados"
format: 
  html: default
  pdf: default
lang: pt
execute: 
  echo: false
  warning: false
---

## Observações sobre o modelo

- Unidade observacional: município
- Variável resposta: número de internações (por Covid / SRAG) por semana
- Variáveis explicativas:
  - pessoas vacinadas (% sobre UF)
  - pm25 (testar média, mediana, máximo, dias na semana acima do limite recomendado)
  - tamanho do município (por população)
  - quantidade de leitos existentes (por município e mês)
  - precipitação
  - focos de queimada
  - UF como variável de efeito aleatório (considerando que não há independência entre os municípios de uma mesma UF)

## Escopo

- Amazônia Legal
- 2017 a 2023

```{r}
#| label: dados
base_modelo <- readr::read_rds("../Data/tidy/base_modelo.rds")
base_modelo |>
  head() |>
  knitr::kable()
```

## Distribuição dos dados

É importante ressaltar que a distribuição dos dados não é normal, uma suposição feita em modelos lineares mais simples. Alguns possíveis modelos são modelos de contagem como binomial negativa e Poisson, além de suas variantes com inflação de zeros, dada a dispersão esparsa dos dados e alta frequência de contagens nulas, como podemos verificar no histograma na @fig-distribuicao.

```{r}
#| label: fig-distribuicao
#| fig-cap: Histograma das internações por SRAG (limitado no eixo x, x < 100)

# fit da binomial negativa
fit <- MASS::fitdistr(base_modelo$srag, "negative binomial", method = "SANN")

base_modelo |>
  ggplot2::ggplot(ggplot2::aes(x = srag)) +
  ggplot2::geom_histogram() +
  ggplot2::stat_function(fun = dnbinom, args = fit$estimate, color = "red") +
  ggplot2::xlim(NA, 100)


# fit_g <- fitdistrplus::fitdist(base_modelo$srag,'nbinom', start = list(mu = 7, size = 0.03)) 
# plot(fit_g)

# gf2 <- vcd::goodfit(base_modelo$srag, type="nbinomial", method = "MinChisq")
# plot(gf2)
```


## Possíveis análises

- Modelo de Séries Temporais
- Modelo de Sobrevivência semi-paramétrico
- Modelos mistos
  - Poisson 
  - ZIP (Zero Inflated Poisson)
  - Binomial Negativa
  - ZINB (Zero Inflated Negative Binomial)


```{r}
mod1 <- lme4::lmer(
  srag ~ mean_ppm25 + porte + semana_epi + (1|abbrev_state) + (1|pct_vacinada),
  data = base_modelo
)
```

